# Карпенко Дмитрий Сергеевич

## Контакты

Телефон: +79280148690

Email: karpenkods2011@gmail.com

Telegram: @karpenkods Skype: karpenkods

Город проживания: Невинномысск, Ставропольский край

Дата Рождения: 10.10.1982 GitHub: github.com/karpenkods

Желаемая должность: стажёр / junior, удалённая работа

Web-верстальщик / Frontend-разработчик

#### Навыки

- HTML, CSS, JavaScript(ES6+);
- ReactJS, Webpack, Gulp, TypeScript, Redux, Sass, Pug;
- Работа с системами контроля версий (Git) GitHub, GitLab;
- Адаптивная, кроссбраузерная, семантическая вёрстка;
- jQuery, Bootstrap; БЭМ
- Работа с макетами Photoshop, Figma; Pixel Perfect вёрстка;
- Работа со сторонними API; Flexbox, Grid;
- json; CSS-анимации, svg;
- Протокол HTTP; Доступность;

## Образование

## Донской Государственный Технический Университет (Ростов-на-Дону) 2000 – 2006гг

Факультет: Технология машиностроения

Квалификация: Инженер

# Курсы

#### **SKILLBOX**

Профессия «Веб-разработчик» (начало обучения – март 2021)

Двухгодичный курс. Полный цикл создания сайтов от Т3 и дизайна до публикации на хостинге готового проекта. Frontend,

Backend, популярные Фреймворки, базы данных, Git, дизайн и др.

**Ссылка на курс**: https://skillbox.ru/course/profession-webdev-new-2/

Проекты (React, HTML, CSS, JS) доступны по адресу: <a href="https://github.com/karpenkods/My">https://github.com/karpenkods/My</a> study projects

Также, примеры работ представлены в разделе 'Обо мне'

### Тренинги

Тренинг навыков планирования и самоорганизации (управление временем) - Тайм-менеджмент

Учебное заведение: МЭЙНСТРИМ Консалтинг, г. Ростов-на-Дону



# Опыт работы

2022 - стажировка по программе веб-разработчик (фронтенд) в IT-компании Cetera.

Задачи по программированию: доработка и изменение (внесение правок) сайтов. Работа как на 'боевых' сайтах, так и на бете, CMS (админка) и локально. Стек: Git, Docker, Linux (Debian), HTML, CSS, JS, PHP.

2015 – 2021 (6 лет) - Индивидуальный предприниматель (сфера туризма)

2007 - 2014 гг. (7 лет) - МХК ЕвроХим - ОАО "Невинномысский Азот", г. Невинномысск

Должность: мастер; старший мастер цеха; специалист отдела главного механика (ИТР).

**Результаты**: большой опыт руководства персоналом, работа в коллективе, ответственность за принятие решений (опасное производство). В подчинении 20-30 человек, за время работы не было ни разу: происшествий на производстве, дисциплинарных взысканий, выговоров и замечаний со стороны контролирующих (руководящих) органов.

**Должностные обязанности:** работа в ремонтных подразделениях - руководство персоналом цеха, ведение технической документации, учёт рабочего времени, обслуживание технологического оборудования, выбор и закупка оборудования. Тех. надзор.

#### Обо мне

Я всегда на связи, готов всё своё время уделять работе и учёбе.

На данный момент я активно изучаю ReactJS и сопутствующие технологии (TypeScript, Redux, Webpack), NodeJS.

Также, я постоянно самообучаюсь и готов подстроиться под стандарты компании, изучать что-то новое.

К своим сильным сторонам могу отнести опыт работы в команде, руководство людьми, способность самостоятельно принимать решения и нести ответственность за них, интерес к разработке веб-приложений.

Рассматриваю стажировку, разработку на уровне junior, удалённую работу.

Английский язык – на уровне B1 (Intermediate). Постоянно занимаюсь самообучением по английскому языку.

#### Проекты React

Курсовой проект. «Метод помидора» (итал. tecnica del pomodoro) — техника управления временем. Проект адаптирован под любые устройства.

Сайт: https://karpenkods.github.io/pomodoro box/

Код: https://github.com/karpenkods/pomodoro box

Учебные проекты на React:

Код: https://github.com/karpenkods/React

#### Верстка

Одностраничный сайт фотостудии. Адаптивная верстка. Pug, Scss, JS, Gulp.

PixelPerfect верстка по макету Figma с применением Grid.

Caйт: <a href="https://karpenkods.github.io/high\_pass/dist/index.html">https://karpenkods.github.io/high\_pass/dist/index.html</a>

Код: <a href="https://github.com/karpenkods/high-pass">https://github.com/karpenkods/high-pass</a>

#### **JavaScript**

CRM-система управления контактными данными клиентов. Запуск приложения: скачать код локально, запустить терминал, для запуска сервера выполните команду 'node index'. Для остановки нажмите сочетание клавиш CTRL+C.

После запуска сервера АРІ будет доступен по пути 'http://localhost:3000'.

Код: <a href="https://github.com/karpenkods/CRM">https://github.com/karpenkods/CRM</a>

Весь код доступен по agpecy: https://github.com/karpenkods/My\_study\_projects